臺灣新竹地方法院刑事判決　　　　　　　　　　　　　九十三年度訴字第五一五號
　　公　訴　人　臺灣新竹地方法院檢察署檢察官
　　被　　　告　甲○○　男　四.
右列被告因違反槍砲彈藥刀械管制條例案件，經檢察官提起公訴（九十三年度偵字第
四五二四號），本院依簡式審判程序判決如左：
    主  文
甲○○未經許可，持有可發射子彈具有殺傷力之改造手槍，累犯，處有期徒刑壹年
月，併科罰金新台幣伍萬元，罰金如易服勞役，以新台幣玖佰元即銀元佰元折算壹
日。扣案之仿ＧＬＯＣＫ廠半自動手槍製造之改造手槍（槍枝管制編號：00000
00000號，含彈匣壹個）壹支沒收之。
    事  實
一、甲○○前於民國八十年間因違反麻醉藥品管理條例及竊盜案件，分經本院八十年
    度訴字第七九三號及本院八十一年度易字一○五號判處有期徒刑五年六月及六月
    確定，上開二罪於八十一年四月一日入監服刑，於八十三年十一月十一日縮短刑
    期假釋出監，交付保護管束，假釋期間原應至八十六年十二月十日期滿。惟其於
    八十四年間因違反麻醉藥品管理條例案件，經本院八十四年度易字第二四八六號
    判處有期徒刑六月確定，並經撤銷假釋；八十五年間再因違反槍砲彈藥刀械管制
    條例及麻醉藥品管理條例案件，分經本院以八十五年度竹北簡字第六十二號及八
    十五年度易字第二七八九號各判處有期徒刑四月及十月確定，復於八十五年六月
    二十七日入監執行上開殘刑及刑度，再於八十八年一月十一日縮短刑期假釋出監
    ，交付保護管束，於八十九年十一月二十八日縮短刑期期滿，因假釋未經撤銷視
    為執行完畢。
二、詎劉德元仍不知悔改，明知槍砲為政府明令公告禁止一般人在未經許可之狀況下
    持有之管制物品，於九十三年八月二十四日（起訴書誤載為二十五日）下午五、
    六時許，在新竹縣關西鎮六福村遊樂園附近草叢，拾獲不詳姓名人士棄置於該處
    ，具有殺傷力之仿ＧＬＯＣＫ廠十七型半動手槍製造之玩具手槍（含彈匣一個，
    槍枝管制編號0000000000號）一支，並將之藏置在位於新竹縣關西鎮
    ○○里○○路二四四號住處附近之茶園內，未經許可而非法持有上開槍枝，嗣於
    九十三年八月二十六日晚上九時三十分許，其駕駛未懸掛車牌之機車攜帶前開改
    造玩具手槍，途經新竹縣竹北市○○○路三十六號前，為警當場查獲，並扣得前
    開改造玩具手槍，始悉上情。
二、案經新竹縣警察局竹北分局報請臺灣新竹地方法院檢察署檢察官偵查起訴。
    理  由
一、本件被告所犯違反槍砲彈藥刀械管制條例第十一條第四項之持有可發射子彈具有
    殺傷力之改造玩具槍枝罪，係非死刑、無期徒刑、最輕本刑為三年以上有期徒刑
    之罪，被告於本院準備程序進行中，就被訴事實為有罪之陳述，經本院合議庭認
    合於刑事訴訟法第二百七十三條之一第一項之規定，裁定進行簡式審判程序，合
    先敘明。
二、訊據被告甲○○對於事實欄所載時、地，未經許可而持有可發射子彈具有殺傷力
    之改造玩具手槍一支之事實，於本院審理中坦承不諱（參本院九十三年十一月二
    十三日之審理筆錄），且有前開仿ＧＬＯＣＫ廠十七型半動手槍製造之改造手槍
    （含彈匣一個，槍枝管制編號0000000000號）一支扣案可稽。又扣案
    之槍枝，經送內政部警政署刑事警察局鑑驗結果，認送鑑改造槍枝一支（槍枝管
    制編號0000000000號），係仿ＧＬＯＣＫ廠十七型半自動手槍製造之
    玩具手槍，更換土造金屬槍管而成之改造手槍，機械性能良好，可擊發適用子彈
    ，認具殺傷力，有該局於九十三年九月十五日出具之刑鑑字第○九三○一八二九
    四○號槍彈鑑定書一份（參偵查卷第五九頁）附卷可憑，復有查獲照片二幀（參
    偵查卷第十一頁、第十三頁）在卷可佐，是認被告上開自白內容應與事實相符，
    本案事證已臻明確，被告未經許可，持有可發射子彈具有殺傷力之改造玩具手槍
    之犯行，堪予認定，自應依法予以論科。
三、按以玩具手槍改造而成可發射子彈具有殺傷力之槍枝，係屬槍砲彈藥刀械管制條
    例第十一條所定之「其他可發射子彈具有殺傷力之槍砲」。核被告甲○○持有改
    造玩具手槍之行為，係犯槍砲彈藥刀械管制條例第十一條第四項之未經許可，持
    有可發射子彈具有殺傷力之改造手槍罪。又被告前於八十年間因違反麻醉藥品管
    理條例及竊盜案件，分經本院八十年度訴字第七九三號及本院八十一年度易字一
    ○五號判處有期徒刑五年六月及六月確定，上開二罪於八十一年四月一日入監服
    刑，於八十三年十一月十一日縮短刑期假釋出監，交付保護管束，假釋期間原應
    至八十六年十二月十日期滿。惟其於八十四年間因違反麻醉藥品管理條例案件，
    經本院八十四年度易字第二四八六號判處有期徒刑六月確定，並經撤銷假釋；八
    十五年間再因違反槍砲彈藥刀械管制條例及麻醉藥品管理條例案件，分經本院以
    八十五年度竹北簡字第六十二號及八十五年度易字第二七八九號各判處有期徒刑
    四月及十月確定，復於八十五年六月二十七日入監執行上開殘刑及刑度，再於八
    十八年一月十一日縮短刑期假釋出監，交付保護管束，於八十九年十一月二十八
    日縮短刑期期滿，因假釋未經撤銷視為執行完畢，此有臺灣高等法院被告全國前
    案紀錄表在卷可稽，其於五年內再犯本件有期徒刑以上刑之罪，為累犯，應依刑
    法第四十七條規定加重其刑。爰審酌被告持有改造玩具手槍一支，具有殺傷力，
    所為對社會有潛在危險性，威脅社會秩序及人民之生命、身體安全，影響社會治
    安，犯罪所生危害不容輕忽，惟念其僅單純持有槍枝並未犯下其他不法犯行，暨
    其犯罪手段、犯罪後坦承犯行等一切情狀，量處如主文所示之刑，並就併科罰金
    部分，諭知易服勞役之折算標準，以資懲儆。
四、末扣案之仿ＧＬＯＣＫ廠十七型半動手槍製造之改造玩具手槍（含彈匣一個，槍
    枝管制編號0000000000號）一支，屬違禁物，應依刑法第三十八條第
    一項第一款之規定，併予宣告沒收。
據上論斷，應依刑事訴訟法第二百七十三條之一第一項、第二百九十九條第一項前段
，槍砲彈藥刀械管制條例第十一條第四項，刑法第十一條前段、第四十二條第二項、
第三十八條第一項第一款，罰金罰鍰提高標準條例第二條，現行法規所定貨幣單位折
算新臺幣條例第二條，判決如主文。
本案經檢察官許麗美到庭執行職務。
中　　　華　　　民　　　國　　九十三　　年　　　十二　　月　　十七　　　日
                                臺灣新竹地方法院刑事第一庭
                                        法  官  彭淑苑
右正本證明與原本無異。
如不服本判決，應於判決送達後十日內向本院提出上訴狀( 應附繕本 )，上訴於臺灣
高等法院。
                                        書記官  蕭利峰
中　　　華　　　民　　　國　　九十三　　年　　　十二　　月　　十七　　　日
附錄本案論罪科刑法條全文：
槍砲彈藥刀械管制條例第十一條第四項：
未經許可，持有、寄藏或意圖販賣而陳列第一項所列槍砲者，處一年以上七年以下有
期徒刑，併科新臺幣七百萬元以下罰金。
